【裁判字號】    94,訴,4155
【裁判日期】    950505
【裁判案由】    毒品危害防制條例
【裁判全文】
臺灣高雄地方法院刑事判決              94年度訴字第4155號
公  訴  人  臺灣高雄地方法院檢察署檢察官
被      告  甲○○
上列被告因違反毒品危害防制條例案件，經檢察官提起公訴（94
年度毒偵字第8853號），本院合議庭裁定由受命法官獨任進行簡
式審判程序，判決如下：
    主  文
甲○○施用第一級毒品，累犯，處有期徒刑拾月。又施用第二級
毒品，累犯，處有期徒刑肆月。應執行有期徒刑壹年。
    事  實
一、甲○○前因施用毒品案件，經本院以91年度毒聲字第5191號
    裁定送觀察、勒戒後，認無繼續施用毒品之傾向，由臺灣高
    雄地方法院檢察署（下稱高雄地檢署）檢察官於91年9 月24
    日以91年度毒偵字第4081號不起訴處分確定，而於91年9 月
    25日執行完畢釋放出所。復又於92年10月間，因施用第一級
    毒品案件，經本院以93年度毒聲字第20號裁定送勒戒處所觀
    察、勒戒後，認為有繼續施用毒品之傾向，再經本院以93訴
    1115號判處有期徒刑7 月，並於94年6 月2 日縮刑期滿執行
    完畢。
二、詎其仍不知悔改，明知海洛因及甲基安非他命，業經公告分
    別列為毒品危害防制條例第2 條第2 項第1 、2 款之第一、
    二級毒品，不得非法施用，竟於受前開觀察、勒戒執行完畢
    釋放後5 年內，復基於施用第二級毒品甲基安非他命之犯意
    ，於94年9 月30日晚間8 時許，在高雄縣大社鄉○○路某租
    屋處內，以將甲基安非他命放入玻璃球內以火燒烤吸食煙霧
    之方式，施用第二級毒品甲基安非他命1 次。嗣於施用完畢
    後，旋又基於另行施用第一級毒品海洛因之犯意，於同日同
    時許，在前開地點，再以將海洛因摻入香菸內點燃吸食之方
    式，施用第一級毒品海洛因1 次。嗣因尿液檢體採集送驗呈
    嗎啡、甲基安非他命陽性反應，始悉上情。
三、案經高雄市政府警察局左營分局報請臺灣高雄地方法院檢察
    署檢察官偵查起訴。
    理  由
壹、程序部分：
    本件被告甲○○所犯為死刑、無期徒刑或最輕本刑為3 年以
    上有期徒刑以外之罪，其於準備程序中就被訴事實為有罪之
    陳述，經法官告知簡式審判程序之旨，並聽取公訴人及被告
    之意見後，依刑事訴訟法第273 條之1 第1 項規定，裁定由
    受命法官獨任進行簡式審判程序，合先敘明。
貳、實體部分：
一、上揭事實，已據被告於本院審理中坦承不諱，且其於94年9
    月30日所採驗之尿液，經送往高雄市立凱旋醫院以GC/MS 方
    法（氣相層析/ 質譜儀法）檢驗，結果確呈第一級毒品海洛
    因代謝後嗎啡及第二級毒品甲基安非他命之陽性反應，此有
    該醫院94年10月11日濫用藥物尿液檢驗報告1 紙在卷可稽（
    見高市警左分三字第0940022299號卷第7 頁），足認被告上
    開自白確與事實相符，洵堪採為論罪科刑之依據。
二、又被告前因施用毒品案件，經本院以91年度毒聲字第5191號
    裁定送觀察、勒戒後，認無繼續施用毒品之傾向，由高雄地
    檢署檢察官於91年9 月24日以91年度毒偵字第4081號不起訴
    處分確定，而於91年9 月25日執行完畢釋放出所等情，有臺
    灣高等法院被告前案紀錄表、被告刑案資料查註紀錄表、全
    國施用毒品案件紀錄表各1 份在卷可稽，被告於受觀察、勒
    戒執行完畢釋放後，5 年內再為本件施用毒品犯行，自應依
    法論罪科刑。是以本件事證明確，被告犯行堪以認定。
三、論罪科刑部分：
(一)按海洛因、甲基安非他命分別係毒品危害防制條例第2 條第
    2 項第1 、2 款所稱之第一、二級毒品，是被告分別施用海
    洛因、甲基安非他命之行為，係犯該條例第10條第1項 之施
    用第一級毒品罪，及同條第2 項之施用第二級毒品罪。
(二)被告持有第一、二級毒品，嗣進而施用之，持有之低度行為
    應為施用之高度行為所吸收，均不另論罪。
(三)被告於92年10月間，因施用第一級毒品案件，經本院以93年
    度毒聲字第20號裁定送勒戒處所觀察、勒戒後，認為有繼續
    施用毒品之傾向，再經本院以93訴1115號判處有期徒刑7 月
    ，並於94年6 月2 日縮刑期滿執行完畢之事實，有刑案資料
    查註紀錄表及臺灣高等法院被告前案紀錄表各1 份附卷可稽
    。詎其於受前開有期徒刑執行完畢後，5 年內復犯本案有期
    徒刑以上之施用第一級毒品罪、施用第二級毒品罪，均構成
    累犯，應各依刑法第47條之規定，加重其刑。
(四)爰審酌被告前已因施用毒品案件經觀察、勒戒，並因此經判
    處有期徒刑7 月確定，本應徹底戒除毒癮，不料其竟仍繼續
    施用毒品，已如上述，顯見其並無戒除毒害之決心，本不宜
    寬貸，惟念其犯後坦承犯行，施用毒品乃自戕一己之身體健
    康，並具有病患性人格之特質，行為本身對社會所造成之危
    害並非直接、鉅大等一切情狀，分別量處如主文所示之刑，
    並定其應執行之刑，以資懲儆。
據上論斷，應依刑事訴訟法第273 條之1 第1 項、第284 條之1
、第299 條第1 項前段，毒品危害防制條例第10條第1 項、第2
項，刑法第11條前段、第47條、第51條第5 款，判決如主文。
本案經檢察官乙○○到庭執行職務
中    華    民    國    95    年    5     月    5     日
                  刑事第八庭      法  官  李育信
以上正本證明與原本無異。
如不服本判決，應於收受送達後10日內向本院提出上訴書狀。
中    華    民    國    95    年    5     月    5     日
                                  書記官  廖佳玲
附錄本案論罪科刑法條：
毒品危害防制條例第10條
施用第一級毒品者，處6月以上5年以下有期徒刑。
施用第二級毒品者，處3年以下有期徒刑。


司法院資訊處製作；財團法人民間司法改革基金會備份。
